【裁判字號】    95,訴,268
【裁判日期】    950303
【裁判案由】    搶奪等
【裁判全文】
臺灣板橋地方法院刑事判決               95年度訴字第268號
公  訴  人  臺灣板橋地方法院檢察署檢察官
被      告  辛○○
                    樓(
            庚○○
上列被告等因搶奪等案件，經檢察官提起公訴（九十四年度偵字
第二一七０九號），及移送併案審理（九十五年度偵字第二一八
五號），被告於準備程序中就被訴事實為有罪之陳述，本院合議
庭裁定由受命法官行簡式審判程序，並判決如下：
    主  文
辛○○共同連續意圖為自己不法之所有，而搶奪他人之動產，處
有期徒刑壹年柒月。
庚○○共同連續意圖為自己不法之所有，而搶奪他人之動產，累
犯，處有期徒刑壹年拾月。
    事  實
一、辛○○前於民國八十六年間因違反藥事法等案件，經本院判
    處有期徒刑一年六月，於八十八年十二月七日縮短刑期假釋
    出監，至八十九年四月十八日縮刑假釋期滿，以已執行論（
    於本案不構成累犯）。另庚○○前於八十九年間因違反毒品
    危害防制條例案件，經本院於八十九年八月十四日以八十九
    年度板簡字第一０七六號判處有期徒刑六月，如易科罰金以
    銀元三百元折算一日；復於九十年間因違反毒品危害防制條
    例案件，經本院於九十年六月二十一日以九十年度易字第一
    九０六號判處有期徒刑五月，如易科罰金以銀元三百元折算
    一日，上開二罪經接續執行，於九十一年七月十七日縮刑期
    滿執行完畢；再於九十二年間因違反毒品危害防制條例案件
    ，經本院於九十二年七月二十五日以九十二年度訴字第一四
    六０號判處有期徒刑十月，於九十三年十一月四日縮刑期滿
    執行完畢（構成累犯），其二人均不思悔改。
二、庚○○竟意圖為自己不法所有之概括犯意，連續於附表一所
    示時、地，以附表一所示之方式，竊取如附表一所示己○○
    等人之機車（詳細犯罪時間、地點、行為人、被害人、機車
    被竊情形，均詳如附表一所示），得手後供其代步使用，並
    將其中車號ＦＣ八－五九六號重型機車供作其與辛○○共同
    搶奪他人財物之用。另辛○○明知如附表一編號一所示之車
    號ＦＣ八－五九六號重型機車係庚○○所竊取而屬來路不明
    之贓物，竟基於收受贓物之概括犯意，於九十四年十二月十
    日晚間八時許、同年十二月二十日下午五時許、同年十二月
    二十四日上午十時許，在臺北縣中和市某處之麥當勞，連續
    三次收受庚○○交付之上開重型機車，供作二人後述共同搶
    奪他人財物之用。
三、庚○○、辛○○二人因缺錢花用，庚○○乃向辛○○提議對
    路人行搶，雙方謀定後，竟共同意圖為自己不法所有之概括
    犯意聯絡，二人連續於如附表二所示之時、地，由辛○○頭
    戴安全帽騎乘庚○○所竊取之車號ＦＣ八－五九六號重型機
    車附載頭戴安全帽之庚○○，並四處尋找行搶之對象，趁路
    人不及防備之際，由庚○○下手奪取如附表二所示路人之財
    物（搶奪之時地、被害人及財物均詳附表二所示），得手後
    將搶得之皮包及其內證件、信用卡、提款卡、健保卡及手機
    等物予以丟棄於某處公園，並留下現金供二人花用。嗣於九
    十四年十二月二十四日上午十一時三十五分許，辛○○、庚○○二人騎乘車號ＦＣ八－五九六號重型機車共同搶奪如附
    表二編號三所示丙○○○之皮包得手後，丙○○○大聲呼叫
    「搶劫」，辛○○即騎乘上開機車附載庚○○欲逃離現場時
    ，辛○○適為路人丟擲之菜頭所擊中，並撞擊路旁汽車致上
    開機車倒地後，庚○○自行往土城市○○路方向逃逸，辛○○當場為路人合力在臺北縣土城市○○街三號前逮捕後報警
    處理，庚○○亦經路人於同日上午十一時四十五分許在土城
    市○○路與水源街口處逮捕，警員據報到場後自辛○○身上
    起出丙○○○被搶之皮包一只及車號ＦＣ八－五九六號重型
    機車一台（上開皮包、機車，分據丙○○○、己○○領回）
    。又於九十五年一月五日下午四時許，庚○○騎乘其所竊取
    如附表一編號二所示車號ＱＣＧ－五九七號輕型機車，行經
    臺北縣土城市○○路○段與延壽街口為警當場查獲，並扣得
    上開機車一台（經吳采庭領回）及庚○○竊取該機車時所用
    之機車鑰匙一支。再於九十五年一月十六日晚間十一時三十
    分許，庚○○騎乘如附表一編號三所示之車號ＭＤＳ－三八
    八號重型機車，行經臺北縣中和市○○路一一八０號前，亦
    為警當場查獲，並扣得上開機車一台（經丁○○領回）及庚○○竊取該機車時所用之機車鑰匙一支。
四、案經丙○○○、己○○先後訴由臺北縣警察局土城分局報請
    臺灣板橋地方法院檢察署檢察官偵查起訴，及臺北縣政府警
    察局海山分局報請同署檢察官偵查移送併辦。
    理  由
一、訊據被告辛○○對於上開收受贓物之犯行，被告庚○○對於
    附表一之竊盜犯行，及被告辛○○、庚○○二人對於如附表
    二之搶奪犯行，分別於警詢、偵查及本院審理中均坦承不諱
    ，核與被害人己○○、吳采庭、丁○○、甲○○、乙○○、
    丙○○○等人分別於警詢中指訴及證人徐信榮於警詢時證述
    之情節大致相符，並有被害人己○○、丁○○、吳采庭、丙○○○出具之贓物認領保管單四張、被害人丙○○○遭搶時
    現場、贓物及贓車照片共十四幀張、車輛失竊電腦輸入單、
    車號ＭＤＳ－三八八號重型機車車主符瑞麟之機車行照各一
    件、尋獲電腦輸入單、查獲車輛認可資料、查詢認可資料各
    二件、被害人乙○○遭搶時現場監視錄影翻拍照片四幀在卷
    可稽。此外，復有被告庚○○竊取被害人吳采庭、丁○○之
    機車時所用機車鑰匙各一支扣案可資佐證，並經本院依職權
    調取九十五年度速偵字第五五號卷證核閱屬實，足認被告辛○○、庚○○上開自白，核與事實相符，堪以採信。本案事
    證已臻明確，被告二人犯行洵堪認定，應依法論科。
二、核被告辛○○收受車號ＦＣ八－五九六號重型機車騎乘之所
    為，係犯刑法第三百四十九條第二項之收受贓物罪；被告庚○○如附表一部分之竊盜行為，係犯刑法第三百二十條第一
    項之竊盜罪；被告庚○○、辛○○二人如附表二所為之搶奪
    行為，係犯刑法第三百二十五條第一項之搶奪罪。其二人就
    上開搶奪犯行間，有犯意聯絡及行為分擔，均應論以共同正
    犯。被告庚○○先後多次竊盜犯行，被告辛○○先後多次收
    受贓物犯行，及被告庚○○、辛○○二人先後多次共同搶奪
    犯行，均時間緊接，觸犯之構成要件相同，顯均係基於概括
    之犯意反覆為之，應各依連續犯之規定論以一罪，並均加重
    其刑。又被告庚○○所犯連續竊盜罪與共同連續搶奪罪間，
    及被告辛○○所犯連續收受贓物罪及共同連續搶奪罪間，各
    有方法目的之牽連關係，均為牽連犯，各應從一重之共同連
    續搶奪罪處斷。另被告庚○○有如事實欄第一項所載之犯罪
    執行完畢紀錄（見卷附之臺灣高等法院被告前案紀錄表），
    其於有期徒刑之執行完畢後五年內，再犯本件有期徒刑以上
    之罪，為累犯，應依刑法第四十七條之規定加重其刑，並依
    法遞加重其刑。又公訴人就被告辛○○收受贓物之犯行部分
    雖未起訴，然被告辛○○上述收受贓物之犯行與其前揭論罪
    科刑之搶奪部分，有牽連犯之裁判上一罪關係，本院自應就
    被告辛○○收受贓物犯行部分一併加以裁判。另公訴人就附
    表一編號二、三所示被害人吳采庭、丁○○部分之竊盜犯行
    ，及附表二編號一、二所示被害人甲○○、乙○○部分之搶
    奪犯行，雖均未起訴，然上開竊盜、搶奪犯行與起訴論罪科
    刑之竊盜、搶奪犯行部分，各屬連續犯之裁判上一罪關係，
    均為起訴效力所及，且其中被害人丁○○部分之竊盜犯行、
    被害人甲○○、乙○○部分之搶奪犯行，均經檢察官移請併
    辦在案，本院自得一併審理，併予敘明。爰分別審酌被告二
    人之素行，其二人犯罪動機、目的、手段、所生危害、所得
    利益，及對於各該被害人所造成之損害，兼衡被告辛○○、
    庚○○分別係國中畢業、高中肄業之智識程度（見警詢調查
    筆錄），及犯罪後坦承上開犯行之態度等一切情狀，各量處
    如主文所示之刑，以資懲儆。至公訴檢察官雖對被告庚○○
    所犯竊盜犯行求處有期徒刑一年，並對被告庚○○、辛○○
    所犯共同搶奪犯行，各求處有期徒刑四年之重刑，惟被告庚○○、辛○○二人就上開犯行，於警詢、偵查及本院審理中
    均能坦認犯行，非無悔意，且審酌被告庚○○上述竊盜及其
    與被告辛○○共同搶奪之次數與被害人失竊、遭搶財物之價
    值等情，本院認各量處如主文所示之刑，即可收警惕之效，
    附此說明。又被告庚○○竊取被害人吳采庭、丁○○之機車
    時所用機車鑰匙各一支，雖係被告庚○○竊取上開被害人機
    車所用之物，但被告否認該扣案機車鑰匙二支係其所有，因
    無其他證據足以證明該扣案機車鑰匙係被告庚○○所有之物
    ，爰不予宣告沒收，併此敘明。
三、另臺灣板橋地方法院檢察署檢察官九十五年度偵字第二一八
    五號移送併辦意旨另謂：被告辛○○、庚○○二人共同基於
    意圖為自己不法所有之犯意聯絡，於九十四年十一月二十九
    日上午十一時許，在臺北縣板橋市○○路○段與民生路口，
    搶奪被害人戊○○之皮包一只（內有健保卡、金融卡及現金
    一千三百元），案經臺北縣政府警察局海山分局報請臺灣板
    橋地方法院檢察署檢察官偵查，因認被告二人此部分所涉與
    前開搶奪有罪判決之事實間，為連續犯，屬裁判上一罪關係
    而移送本院併案審理。惟查，被告辛○○、庚○○二人於本
    院審理中均堅決否認有此部分搶奪犯行，被告辛○○辯稱：
    伊沒有作這一件等語；被告庚○○辯稱：這一件伊確實沒做
    ，伊記得偷了ＦＣ八－五九六號重型機車後，隔一、二星期
    後才騎這機車，沒有再一星期內就犯案，且伊是右撇子，不
    是像被害人筆錄所稱的用左手行搶等語。查被害人戊○○於
    警詢指稱：伊於九十四年十一月二十九日上午十一時許，在
    臺北縣板橋市○○路○段與民生路口遭兩名男性歹徒騎乘不
    詳車號及顏色之機車，由坐在機車後方之男子，從伊右後方
    行搶，該男子係頭戴半罩式安全帽，且用左手行搶，經伊看
    過照片後，對伊行搶手提包的人是男的，且身材瘦高、短髮
    ，照片中的男子（指被告庚○○）與行搶伊皮包之男子蠻像
    的等語。其於審理中證述：對伊行搶的那個人比較瘦高，過
    程前後只有五秒，搶完後搶嫌就將車騎走，所以搶嫌的特徵
    伊不是記得很清楚，且伊不知道騎機車的那個搶嫌特徵；伊
    現在無法指認搶嫌，因為被搶的時間很快，且搶嫌當時是逆
    向從伊後方過來；伊只知道其中一位搶嫌是瘦瘦高高的，但
    伊無法確定搶嫌是否就是在庭之被告二人，且伊遭搶之財物
    並沒有找回等語。觀諸上述被害人之指證情節，顯見被害人
    並未能完全確認被告辛○○、庚○○即是對其行搶之人，且
    本件並未查獲被害人戊○○遭搶之贓物足供佐證，而被害人
    戊○○於警詢亦證述行搶者係用左手行搶等情，此與被告庚○○於審理中供述其係右撇子之情不符，而被告庚○○、辛○○對其他二件搶奪犯行均坦承不諱，衡情應無獨對此部分
    加以匿飾之必要。綜上，尚難單憑被害人戊○○片面之指訴
    ，即遽認被告二人有搶奪被害人戊○○之財物，此外，復查
    無其他證據足認被告有此部分搶奪犯行，自難謂此部分移送
    併辦事實與前開論罪科刑部分，有何連續犯之裁判上一罪關
    係，本院無從併與審究，此部分應退回檢察官另為適法處理
    ，併予敘明。
據上論斷，應依刑事訴訟法第二百七十三條之一第一項、第二百
九十九條第一項前段，刑法第二十八條、第五十六條、第三百二
十條第一項、第三百四十九條第一項、第三百二十五條第一項、
第五十五條、第四十七條，判決如主文。
本案經檢察官黃怡華到庭執行職務。
中    華    民    國  九十五  年    三    月    三    日
                  刑事第十九庭  法  官  楊志雄
以上正本證明與原本無異。
如不服本判決應於送達後十日內向本院提出上訴狀。
                                書記官  胡勤義
中    華    民    國  九十五  年    三    月    三    日
附表一：
┌──┬───────┬─────────┬───┬─────────────┐
│編號│時          間│地              點│被害人│犯      罪      方      式│
├──┼───────┼─────────┼───┼─────────────┤
│ 一 │九十四年十一月│臺北縣中和市○○路│己○○│庚○○見己○○所有車牌號碼│
│    │二十五日晚間九│四十六巷七號前。  │      │ＦＣ八－五九六號重型機車停│
│    │時許。        │                  │      │放左述地點，鑰匙仍留在機車│
│    │              │                  │      │上，庚○○以機車上之鑰匙發│
│    │              │                  │      │動機車電門引擎之方式，竊取│
│    │              │                  │      │該機車得逞（即九十五年度偵│
│    │              │                  │      │字第二一八五號部分）。    │
├──┼───────┼─────────┼───┼─────────────┤
│ 二 │九十四年十二月│臺北縣板橋市漢生東│吳采庭│庚○○見吳采庭所使用之車牌│
│    │三十日晚間十時│路某處之停車場。  │（車主│號碼ＱＣＧ－五九七號輕型機│
│    │許。          │                  │為莊金│車停放左述地點，庚○○以不│
│    │              │                  │倉）  │詳姓名之人所有之鑰匙發動之│
│    │              │                  │      │電門引擎方式，竊取該機車得│
│    │              │                  │      │逞（即九十五年度速偵字第五│
│    │              │                  │      │五號部分）。              │
├──┼───────┼─────────┼───┼─────────────┤
│ 三 │九十五年一月十│臺北縣中和市○○路│丁○○│庚○○見丁○○所使用之車牌│
│    │三日凌晨四時許│二十八號前。      │（車主│號碼ＭＤＳ－三八八號重型機│
│    │。            │                  │為符瑞│車停放左述地點，鑰匙仍留在│
│    │              │                  │麟）  │機車上，庚○○以鑰匙發動機│
│    │              │                  │      │車電門引擎之方式，竊取該機│
│    │              │                  │      │車得逞（即九十五年度偵字第│
│    │              │                  │      │二一八五號部分）。        │
└──┴───────┴─────────┴───┴─────────────┘
附表二：
┌──┬─────┬───────┬───────┬────┐
│編號│  時間    │    地點      │ 搶得財物     │被害人  │
├──┼─────┼───────┼───────┼────┤
│ 一 │九十四年十│臺北縣板橋市文│皮包一只（內有│甲○○（│
│    │二月十日晚│化路一段一八八│行動電話一支、│即九十五│
│    │上九時許。│巷口。        │聯邦銀行信用卡│年度偵字│
│    │          │              │、新竹國際商業│第二一八│
│    │          │              │銀行提款卡、駕│五部分）│
│    │          │              │照、健保卡、公│        │
│    │          │              │司門禁卡各一張│        │
│    │          │              │、現金二千元、│        │
│    │          │              │鑰匙一串）。  │        │
├──┼─────┼───────┼───────┼────┤
│ 二 │九十四年十│臺北縣板橋市民│皮包一只（內有│乙○○（│
│    │二月二十日│生路二段二三四│信用卡七張、金│同上開偵│
│    │晚上六時許│巷二十五號前  │融卡二張、身分│查案部分│
│    │          │              │證、健保卡各一│）      │
│    │          │              │張、現金四千元│        │
│    │          │              │。            │        │
├──┼─────┼───────┼───────┼────┤
│ 三 │九十四年十│臺北縣土城市農│黑色皮包一個（│丙○○○│
│    │二月二十四│豐街三號前。  │內有健保卡、駕│（即九十│
│    │日上午十一│              │照、行照各一張│五年速偵│
│    │時三十五分│              │、現金三百七十│字第五五│
│    │許        │              │六元）        │號部分）│
└──┴─────┴───────┴───────┴────┘
附錄本案論罪科刑法條全文：
刑法第三百二十條第一項
意圖為自己或第三人不法之所有，而竊取他人之動產者，為竊盜
罪，處五年以下有期徒刑、拘役或五百元以下罰金。
刑法第三百二十五條第一項
意圖為自己或第三人不法之所有，而搶奪他人之動產者，處六月
以上五年以下有期徒刑。
刑法第三百四十九條第一項
收受贓物者，處三年以下有期徒刑、拘役或五百元以下罰金。


司法院資訊處製作；財團法人民間司法改革基金會備份。
